臺灣桃園地方法院刑事判決　　　　　　100年度簡上字第379號
上　訴　人　
即　被　告　 蕭邱斌
上列上訴人因妨害公務案件，不服本院民國100 年5 月31日100
年度桃簡字第1246號第一審刑事簡易判決（聲請簡易判決處刑案
號：100 年度偵字第11443 號），提起上訴，本院管轄之第二審
合議庭判決如下：
    主  文
上訴駁回。
蕭邱斌緩刑貳年。
    事實及理由
一、證據能力部分：按被告以外之人於審判外之言詞或書面陳述
    ，除法律有規定者外，不得作為證據。又被告以外之人於審
    判外之陳述，雖不符前4 條之規定，而經當事人於審判程序
    同意作為證據，法院審酌該言詞陳述或書面陳述作成時之情
    況，認為適當者，亦得為證據。當事人、代理人或辯護人於
    法院調查證據時，知有第159 條第1 項不得為證據之情形，
    而未於言詞辯論終結前聲明異議者，視為有前項之同意，刑
    事訴訟法第159 條第1 項、第159 條之5 第1 項、第2 項分
    別定有明文。查本案認定事實所引用之卷證資料，除原已符
    同法第159 條之1 至第159 條之4 規定、及法律另有規定等
    傳聞法則例外規定，而得作為證據外，其餘卷證資料，並無
    證據證明係公務員違背法定程序所取得，而檢察官及被告於
    本院審理時，均不爭執其證據能力，且本院審酌前揭陳述作
    成時之情況，並無違法取證之瑕疵，亦認以之作為證據為適
    當，是本件有關被告以外之人於審判外之言詞或書面陳述等
    供述證據，依前揭法條意旨，自均得為證據。
二、本案經本院審理結果，認原審判決認事用法及量刑均無不當
    ，應予維持，除證據欄部分，補充「並有本院勘驗案發現場
    蒐證光碟之勘驗筆錄1 份在卷可稽（見本院卷第36頁正、反
    面）」外，其餘犯罪事實、證據及理由，均引用附件第一審
    判決書之記載。
三、經查，本件被告侮辱公務員犯行，事證明確，原審因而依刑
    事訴訟法第449 條第1 項前段、第3 項、第454 條第2 項，
    刑法第140 條第1 項、第41條第1 項前段，刑法施行法第1
    條之1 第1 項、第2 項前段，並審酌被告拒絕接受員警酒精
    濃度測試，竟漠視公權力之存在，藉酒意以「我幹你媽」、
    「我咧幹你媽」等語當場辱罵依法執行勤務之員警，妨害國
    家公務之順利進行，足見被告法紀觀念淡薄，併考量其犯罪
    之動機、目的、手段、智識程度、所生危害程度，及被告之
    素行等一切情狀，量處拘役55日，並於斟酌本案犯罪情節及
    被告資力等節後，諭知易科罰金之折算標準為1,000 元折算
    1 日，其認事用法均無不當，量刑亦未逾越法定刑的範圍，
    是被告上訴為無理由，應予駁回。
四、復查，被告雖前於78年間，因故意犯強制性交案件，經臺灣
    高等法院78年度上訴字第3621號判決，判處有期徒刑7 年確
    定，82年11月3 日縮短刑期假釋出監付保護管束，於85年9
    月15日保護管束期滿未經撤銷，視為執行完畢後，5 年內，
    僅於94年，因違背安全駕駛案件，經臺灣臺北地方法院94年
    度北交簡字第306 號判決，判處罰金26,000元。於100 年，
    復因違背安全駕駛案件，經本院100 年度桃交簡字第1080號
    判決，判處拘役55日，有臺灣高等法院被告前案紀錄表1 份
    在卷可稽，足見被告前因故意犯罪受有期徒刑以上刑之宣告
    ，執行完畢或赦免後，5 年以內未曾因故意犯罪受有期徒刑
    以上刑之宣告。且被告已與員警邱星澤、劉威達成和解，獲
    得其等之宥恕，有本院辦理刑事案件電話紀錄查詢表2 份、
    及和解書、捐款收據影本各1 份在卷可稽（見本院卷第11至
    12頁、第16頁），本院念其僅因一時失慮，致罹刑典，信其
    經此偵、審教訓後，應知所警惕，而無再犯之虞，故認所宣
    告之刑以暫不執行為適當，併予宣告緩刑2 年，以啟自新。
據上論斷，依刑事訴訟法第455 條之1 第1 項、第3 項、第368
條、第373 條，刑法第74條第1 項第2 款，判決如主文。
本案經檢察官蔡佩玲到庭執行職務。
中    華    民    國   100    年    8     月    31    日
                  刑事第八庭    審判長法  官   劉為丕

                                      法  官   呂綺珍

                                      法  官   謝枚霏
以上正本證明與原本無異。
不得上訴。
                                      書記官   林舒涵
中    華    民    國   100    年    9     月    2     日
附錄本判決論罪之法條全文：
中華民國刑法第140條第1項（侮辱公務員罪）
於公務員依法執行職務時，當場侮辱，或對於其依法執行之職務
公然侮辱者，處 6 月以下有期徒刑、拘役或 1 百元以下罰金。